臺灣高雄地方法院刑事判決　　　　　　100年度審易字第691號
聲　請　人　臺灣高雄地方法院檢察署檢察官
被　　　告　林元千
上列被告因竊盜案件，經檢察官聲請以簡易判決處刑（100 年度
偵字第1389號），本院認不應以簡易判決處刑，改依通常程序審
理（原案號：100 年度簡字第834 號），嗣被告於準備程序中就
被訴事實為有罪之陳述，經本院告知簡式審判程序之旨，並聽取
被告與公訴人之意見後，本院合議庭裁定由受命法官獨任進行簡
式審判程序，判決如下：
    主  文
林元千犯踰越安全設備竊盜罪，累犯，處有期徒刑柒月。扣案之
黑手套壹副、手電筒壹支、鉛片塊及雙面膠拾玖片，均沒收。
    事  實
一、林元千前於民國96年間因施用毒品案件，經臺灣高等法院臺
    南分院判處有期徒刑8 月，減為有期徒刑4 月確定；另因竊
    盜及偽造印文等案件，分別經臺灣臺南地方法院以96年度易
    緝字第97號、97年簡字676 號、97年度簡字第684 號各判處
    有期徒刑5 月減為2 月又15日、4 月減為2 月、5 月減為2
    月又15日確定，上開三罪嗣經臺灣臺南地方法院以97年度聲
    字1322號裁定應執行有期徒刑6 月又15日確定，與前揭有期
    徒刑4 月接續執行，甫於98年2 月12日縮刑期滿執行完畢。
    詎猶不知悔改，竟意圖為自己不法之所有，於99年12月23日
    凌晨1 時許，騎乘車牌號碼WSN-811 號輕型機車至高雄縣岡
    山鎮（嗣已改制為高雄市岡山區○ ○○○街15號無人所在之
    佛祖廟外，翻越該廟白鐵圍籬安全設備並推開未上鎖之廟門
    ，即配戴其所有之黑手套1 副，並以手電筒1 支做為行竊時
    之照明工具，以雙面膠粘於鉛片3 片後綁線，垂入該廟功德
    箱孔內粘取香油錢之方式，竊取李朝明所管領之香油錢新臺
    幣（下同）100 元鈔票17張、共計1,700 元得手。嗣因形跡
    可疑為鄰居通知李朝明並報警，為警到場處理而查獲，並扣
    得現金1,700 元（已發還李朝明）、黑手套1 副、手電筒1
    支、鉛片3 塊及供行竊預備尚未使用之雙面膠19片。
二、案經高雄市政府警察局岡山分局移送臺灣高雄地方法院檢察
    署檢察官偵查後聲請簡易判決處刑。
    理  由
一、本件被告林元千所犯為死刑、無期徒刑、最輕本刑為3 年以
    上有期徒刑以外之罪，其於準備程序進行中，就被訴事實為
    有罪之陳述，經本院告知簡式審判程序之旨，並聽取當事人
    之意見後，合議庭認宜進行簡式審判程式，爰依刑事訴訟法
    第273 條之1 第1 項規定，裁定由受命法官獨任進行簡式審
    判程序，合先敘明。
二、上揭犯罪事實，業據被告於本院審理時坦承不諱，核與被害
    人李朝明於警詢之指訴情節相符，復有高雄縣（嗣已改制為
    高雄市）政府警察局岡山分局扣押筆錄、扣押物品目錄表、
    、扣押物品清單、現場查獲照片8 張、贓物認領保管單及臺
    灣高雄地方法院檢察署電話紀錄單1 紙等件在卷可佐，足認
    被告之自白與事實相符，洵堪採為論罪科刑之依據，從而本
    案事證已臻明確，被告犯行堪以認定，應予依法論科。
三、本件被告行為後，刑法第321 條第1 項業於100 年1 月26日
    修正公布，並於同年月28日施行。按行為後法律有變更者，
    適用行為時之法律，但行為後之法律有利於行為人者，適用
    最有利於行為人之法律，刑法第2 條第1 項定有明文。查修
    正前刑法第321 條第1 項規定：「犯竊盜罪而有左列情形之
    一者，處6 月以上、5 年以下有期徒刑：一於夜間侵入住宅
    或有人居住之建築物、船艦或隱匿其內而犯之者。二毀越門
    扇、牆垣或其他安全設備而犯之者。三攜帶兇器而犯之者。
    四結夥三人以上而犯之者。五乘火災、水災或其他災害之際
    而犯之者。六在車站或埠頭而犯之者」；修正後刑法第321
    條第1 項規定：「犯竊盜罪而有下列情形之一者，處6 月以
    上、5 年以下有期徒刑，得併科新臺幣100,000 元以下罰金
    ：一侵入住宅或有人居住之建築物、船艦或隱匿其內而犯之
    者。二毀越門扇、牆垣或其他安全設備而犯之者。三攜帶兇
    器而犯之者。四結夥三人以上而犯之者。五乘火災、水災或
    其他災害之際而犯之者。六在車站、埠頭、航空站或其他供
    水、陸、空公眾運輸之舟、車、航空機內而犯之者」。經比
    較新舊法之規定，新法增加「得併科罰金」之規定外，並刪
    除原第1 款「於夜間」之要件，且就第6 款增加「航空站、
    其他供水、陸、空公眾運輸之舟、車、航空機內」之要件，
    因本件被告係踰越安全設備竊盜，經具體比較結果，新法併
    科罰金刑對被告較為不利，是本件適用修正後刑法之結果，
    並未較有利於被告，是應適用修正前刑法第321 條第1 項之
    規定論處，合先敘明。
四、按刑法第321 條第1 項第2 款規定將「門扇」、「牆垣」、
    「其他安全設備」並列，則所謂「門扇」專指門戶而言，應
    屬狹義，僅指分隔住宅或建築物內外之間之出入口大門而言
    ；而所謂「其他安全設備」，指門扇牆垣以外，依通常觀念
    足認防盜之一切設備而言。查被告於前揭時、地翻越上開寺
    廟之白鐵圍籬並推開未上鎖之廟門進入該廟內竊取功德箱之
    香油錢，是核其所為，係犯刑法第321 條第1 項第2 款之踰
    越安全設備竊盜罪。聲請簡易判決處刑意旨認被告上開行為
    係犯刑法第320 條第1 項之普通竊盜罪，容有誤會，惟基於
    訴追之基本社會事實同一，本院自應予以審理，並變更起訴
    法條，附此敘明。又被告有如前所述之犯罪科刑及執行情形
    ，有臺灣高等法院被告前案紀錄表1 份在卷可查，其於受有
    期徒刑執行完畢後，5 年內故意再犯本件有期徒刑以上之罪
    ，為累犯，應依刑法第47條第1 項規定，加重其刑。爰審酌
    被告正值青年，不思以正當方法謀取生活上所需，竟為貪圖
    不法利益，率爾竊取他人財物，其犯罪之動機、手段、目的
    均非可取，且其前因竊盜犯行，迭經法院分別判處有期徒刑
    5 月減為2 月又15日、4 月減為2 月、拘役50日確定，此有
    上開前案紀錄表在卷可按，竟不知悔悟而再犯本案，實不宜
    輕縱，惟念其犯後尚知坦承犯行，且所竊財物價值尚非過鉅
    （1,700 元），復業據被害人李朝明領回，有贓物認領保管
    單1 紙在卷可參，犯罪所生危害業有減輕，復衡酌其自陳竊
    取上開物品係因工作不穩定、經濟狀況不佳之犯罪動機，兼
    衡其自稱國中畢業、家境勉持之生活狀況與智識程度等一切
    情狀，認檢察官具體求處有期徒刑8 月，稍嫌過重，爰量處
    如主文所示之刑，以資懲儆。末扣案之黑手套1 副、手電筒
    1 支及鉛片3 塊，均為被告所有供犯本件加重竊盜犯行所用
    之物，另雙面膠19片尚未黏貼於鉛片上，乃犯罪預備之物，
    業據被告自承在卷，爰依刑法第38條第1 項第2 款之規定，
    宣告沒收。
據上論斷，應依刑事訴訟法第452 條、第273 條之1 第1 項、第
284 條之1 、第299 條第1 項前段、第300 條，刑法第2 條第1
項前段、100 年1 月26日修正前刑法第321 條第1 項第2 款、刑
法第47條第1 項、第38條第1 項第2款，判決如主文。
本案經檢察官李怡增到庭執行職務。
中    華    民    國   100    年    6     月    1     日
                  刑事第三庭  法  官  陳薏
以上正本證明與原本無異。
如不服本判決應於收受送達後10日內向本院提出上訴書狀，並應
敘述具體理由；如未敘述上訴理由者，應於上訴期間屆滿後20日
內向本院補提理由書（均須按他造當事人之人數附繕本）「切勿
逕送上級法院」。
中    華    民    國   100    年    6     月    1     日
                              書記官  戴金龍
附錄本案論罪科刑法條：
刑法第321 條
犯竊盜罪而有左列情形之一者，處 6 月以上、 5 年以下有期徒
刑：
一、於夜間侵入住宅或有人居住之建築物、船艦或隱匿其內而犯
    之者。
二、毀越門扇、牆垣或其他安全設備而犯之者。
三、攜帶兇器而犯之者。
四、結夥三人以上而犯之者。
五、乘火災、水災或其他災害之際而犯之者。
六、在車站或埠頭而犯之者。
前項之未遂犯罰之。